臺灣臺南地方法院刑事判決
111年度簡上字第92號
上  訴  人  
即  被  告  呂欣龍


上列上訴人即被告因家暴傷害案件，不服本院中華民國111年3月
7日111年度簡字第528號第一審刑事簡易判決（聲請簡易判決處
刑書案號：111年度偵字第1912號），提起上訴，本院管轄之第
二審合議庭判決如下：
    主  文
上訴駁回。
呂欣龍緩刑貳年。緩刑期間付保護管束，並禁止對倪于婷實施家
庭暴力。
    犯罪事實及理由
一、刑事訴訟法第348條規定：「上訴得對於判決之一部為之。
    對於判決之一部上訴者，其有關係之部分，視為亦已上訴。
    但有關係之部分為無罪、免訴或不受理者，不在此限。上訴
    得明示僅就判決之刑、沒收或保安處分一部為之。」而此之
    所謂刑，除所諭知之主刑、從刑（褫奪公權）外，尚包括緩
    刑。如僅對緩刑部分（包括緩刑宣告或未諭知緩刑）提起上
    訴者，其效力自不及於未表明上訴之「論罪科刑」部分。又
    依刑事訴訟法第455條之1第3項規定，對於簡易判決之上訴
    ，準用同法第3編第1章及第2章除第361條外之規定。原審判
    決後，檢察官並未提起上訴，被告明示僅就原判決量刑部分
    提起上訴（本院卷第41、45、53頁），是本件審判範圍僅就
    原判決犯罪事實之量刑妥適與否進行審理。關於犯罪事實、
    證據及法令之適用，均引用本院第一審簡易判決書之記載（
    如附件判決書）。
二、被告上訴意旨略以：其已與告訴人達成和解，希望可以宣告
    緩刑等語。
三、按量刑之輕重，係事實審法院得依職權自由裁量之事項，茍
    已斟酌刑法第57條各款所列情狀而未逾越法定刑度，則不得
    遽指為違法；又刑罰之量定屬法院自由裁量之職權行使，但
    仍應審酌刑法第57條所列各款事由及一切情狀，為酌量輕重
    之標準，並非漫無限制，在同一犯罪事實與情節，如別無其
    他加重或減輕之原因，下級法院量定之刑，亦無過重或失輕
    之不當情形，則上級法院對於下級法院之職權行使，原則上
    應予尊重（最高法院72年度台上字第6696號判例、85年度台
    上字第2446號判決意旨可資參照）。查原審審酌被告身為丈
    夫，本應理性溝通，詎被告僅因細故口角，貿然對告訴人施
    加暴行，所為誠屬不該，實應予非難。惟念被告犯後能坦承
    犯行，態度尚可，兼衡其前科素行、本案犯罪動機、手段、
    倪于婷所受傷勢、迄未能取得原諒，暨被告高職畢業之教育
    智識程度、勉持之家庭生活經濟狀況等等一切情狀，量處拘
    役30日，如易科罰金，以1,000元折算1 日，核其量處之刑
    度並無違法或顯然過重、失輕，亦無何科刑與罪責不相當之
    瑕疵可指。被告上開上訴意旨未具體指摘原判決量刑有何違
    法或不當，其上訴為無理由，應予駁回。
四、末查，被告未曾因故意犯罪而受有期徒刑以上刑之宣告，有
    臺灣高等法院被告前案紀錄表在卷可按，被告犯後坦承犯行
    ，業於原審判決後與告訴人達成和解，經告訴人不予追究，
    有被告提出之和解書1 份存卷可查，足徵告訴人有諒解被告
    之意。衡之被告係因一時失慮，致罹刑章，本院審核上開各
    情，認被告歷此偵審程序及科刑判決之教訓後，當知所警惕
    ，信無再犯之虞，因認原審所宣告之刑以暫不執行為適當，
    爰依刑法第74條第1 項第1 款規定，併予宣告緩刑2 年。又
    按犯家庭暴力罪或違反保護令罪而受緩刑之宣告者，在緩刑
    期內應付保護管束；法院為前項緩刑宣告時，除顯無必要者
    外，應命被告於付緩刑保護管束期間內，遵守同條第2項之1
    款或數款事項，家庭暴力防治法第38條第1項、第2項定有明
    文。故應依家庭暴力防治法第38條第1項規定，諭知緩刑期
    內付保護管束。並基於預防被告再犯及保護被害人之必要，
    爰依家庭暴力防治法第38條第2項第1款規定，禁止被告對被
    害人實施家庭暴力。又倘被告不履行上述條件且情節重大，
    足認原宣告之緩刑難收其預期效果，而有執行刑罰之必要者
    ，依刑法第75條之1第1項第4款規定，得撤銷其緩刑宣告，
    附此敘明。
據上論斷，應依刑事訴訟法第455 條之1第1 項、第3 項、第364
 條、第368 條、第373 條，判決如主文。
本案經檢察官粟威穆聲請以簡易判決處刑，檢察官吳惠娟到庭執
行職務。
中　　華　　民　　國　　111 　年　　7 　　月　　12　　日
                  刑事第一庭  審判長法  官  梁淑美
                                    法  官  鄭文祺 
                                    法  官  陳品謙
上正本證明與原本無異。　　　　　　　　　　　　　　　　　
不得上訴。
　　　　　　　　　　　　　　　　　　書記官  葉東平
中　　華　　民　　國　　111 　年　　7 　　月　　12　　日